# 请教陈版主，大宗贸易行业内，不同提货方式确认收入的时间点

提问人：wanda1020 时间：2021-07-23 13:24:00
请教陈版主，大宗贸易行业内，不同提货方式确认收入的时间点
1 、企业通过货权转移来实现货物所有权的转移，货权转移是通过第三方仓库出具货权转移的仓单来实现货物的交割。合同虽然有验收条款要求客户应当在 5 天内出具收验货单，否则视为没有质量异议，但是实际业务场景客户不会去仓库验收，因为数量重量规格货转单都已确定且都是钢厂标准品，如果出现表面质量（生锈）问题，根据实际情况进行协商解决。想问下这种情况是根据仓库出具货转单给客户（客户已取得货物的法定所有权）这一时点确认收入还是等仓库货权转移给客户 5 天后(可能客户还没出具收验货单)就确认收入比较好呢？
2 、企业通过开提单（品种、规格 重量、提货人等提货信息）的方式给仓库发货，并通知客户可以去仓库提货了，等客户派司机去仓库提货了，仓库会出具出库单，完成货物的交付。合同虽然说自提当天客户现场验收并出具收验货单否则视为无异议，但是实际客户并不能及时提供收验货单，而是隔一段时间才给到收验货单。想问下这种情况是不是直接根据仓库出具出库单（客户已提走该商品虽然还没有收到客户收验货单）这一时点确认收入更合适？

回答人：chenyiwei
这类问题还是首先谨慎考虑收入确认是否应采用净额法，或者直接视同金融业务按金融工具准则核算的可能性。如果严格按照准则考虑，此类业务按总额法确认收入的可能性不大，尤其是在客户不提取实物的情况下。
如果确定采用总额法是合适的，则你所建议的收入确认时点可能是合理的。